

JHON HARRIS TIERRADENTRO CC N° 1013623992

Tecnólogo en Desarrollo de Software

ACERCA DE MI

Tecnólogo en Análisis y Desarrollo de Software, con experiencia en analítica de datos, redes de telecomunicaciones, seguridad de red, redes CCNA, networking, gestión y diagnóstico remoto, administración de sistemas Linux, y mantenimiento e instalación sistemas de videovigilancia (CCTV), Energía solar, sistemas de alta y baja potencia.

CONTACTO



jhonhtr@gmail.com



3205119854

Repositorio: https://github.com/jhonhtr

Portafolio: https://portafoliojhonhtr.vercel.ap

HABILIDADES Y CONOCIMIENTOS

- Electricidad de alta potencia
- Electricidad de baja potencia
- Electrónica
- Sistemas solares
- Telecomunicaciones

REFERENCIA

Juan David Castillo Franco 313 482 0721

EXPERIENCIA

Supervisor de Auditoría 2023 - 2024 Tecnica / Promovision sas

- Seguimiento de ejecución de proyectos
- Auditoría de materiales asignados para cada sede
- Configuración, revisión preventiva y correctiva de equipos de telecomunicaciones

Técnico de campo / Recaudo 2022 - 2023 Bogotá

- Manejo de aplicativos móviles para la operación
- Mantenimiento preventivo y correctivo de módulos electrónicos y de comunicaciones
- Instalación de módulos electrónicos y de comunicaciones

Técnico de / 2021 - 2022 Laboratorio - Netcom SAS

- Mantenimiento preventivo y correctivo de datafonos
- Microelectrónica

Ayudante técnico de / 2019 - 2020 Instrumentación - Montaje JM S.A.

- Cableado e implementación de cuartos de control
- Mantenimiento preventivo y correctivo de equipos de instrumentación en hidrocarburos
- Instalación y cableado de equipos de alta potencia (motores eléctricos)

EDUCACIÓN

- Construcción de bases de Datos con MySql
- Soporte y seguridad de red Cisco
- Diplomado en redes de telecomunicaciones CCNA
- Técnico en electrónica y telecomunicaciones